【裁判字號】    99,易,2645
【裁判日期】    991105
【裁判案由】    竊盜
【裁判全文】
臺灣臺北地方法院刑事判決              99年度易字第2645號
公  訴  人  臺灣臺北地方法院檢察署檢察官
被      告  乙○○
上列被告因竊盜案件，經檢察官提起公訴（99年度偵字第15693號）
，因被告於準備程序中就被訴事實均為有罪之陳述，經本院告知
簡式審判程序意旨，並聽取公訴人及被告之意見後，本院裁定進
行簡式審判程序，判決如下：
    主  文
乙○○所犯如附表編號一至編號四所示之罪，各處如附表編號一
至編號四所示之刑；應執行有期徒刑壹年伍月。
    事  實
一、乙○○於民國96年間因詐欺案件，經臺灣高等法院以96年度
    上易字第2080號判處有期徒刑1年8月確定，於98年10月20日
    假釋出監，98年11月30日保護管束期滿，假釋未經撤銷而以
    已執行完畢論。詎其仍不知悔改，復基於意圖為自己不法所
    有之犯意，於臺北市信義區遊盪尋覓行竊下手目標，隨機轉
    動他人門鎖，利用他人外出疏未鎖門之際，入內行竊，分別
    於如附表編號一至編號四所示之犯罪時間、犯罪地點，以如
    附表編號一至編號四所示之竊取方式，竊取如附表編號一至
    編號四所示之被害人甲○○、丁○○、戊○○、丙○○○等
    之財物。嗣因乙○○於99年6月24日中午12時40分著手進入
    丙○○○屋內行竊之際，經丙○○○配偶大聲制止，乙○○
    轉身騎車欲逃離現場，為丙○○○之配偶當場制伏，並報警
    處理，經警在乙○○放置現場之背包內扣得丁○○所有如附
    表二所示之存摺6本、印章3枚及戊○○所有之筆記型電腦1
    台( 宏碁牌，型號ZG5)、數位相機1臺(柯達牌，型號C1013)
    、男用皮夾1個及及咖啡色斜背包等物，始悉上情。
二、案經臺北市政府警察局信義分局報告臺灣臺北地方法院檢察
    署檢察官偵查起訴。
    理  由
一、本件被告乙○○所犯係死刑、無期徒刑或最輕本刑為三年以
    上有期徒刑或高等法院管轄第一審案件以外之罪，其於準備
    程序期日就被訴事實均為有罪之陳述，經本院告知簡式審判
    程式之旨，並聽取公訴人及被告之意見後，依刑事訴訟法第
    273條之1第1項規定，裁定進行簡式審判程序，是依刑事訴
    訟法第273條之2規定，本件之證據調查，不受同法第159條
    第1項、第161條之1、第161條之3、第163條之1及第164條至
    第170條規定之限制，合先敘明。
二、前揭犯罪事實，業經被告於本院準備程序及審理中坦承不諱
    ，復經證人張森、被害人丁○○、戊○○、丙○○○等於警
    詢、偵查中證述綦詳（參見99年度偵字第15963號卷第19、
    20 、27-30、33、34、37、38、72、73、79、80頁），此外
    ，另有贓物認領保管單影本2紙、臺北市政府警察局99年9月
    24日實驗室案件編號000000000C39號鑑驗書、臺北市政府警
    察局信義分局刑案現場勘查報告、現場照片18張等在卷可佐
    （同上開偵查卷第32、36頁、本院卷16-31頁）。足認被告
    前開自白與事實相符，應堪採信。本案事證明確，被告犯行
    洵堪認定，應依法論科。
三、核被告就附表編號一至編號四之所為，各係犯如附表各編號
    所示之罪。被告所犯上開4次竊盜罪行，犯意個別且時間互
    異，應予分論併罰。被告曾受如犯罪事實欄所示有期徒刑之
    宣告並經執行完畢，有臺灣高等法院被告前案紀錄表1份附
    卷可參，其於有期徒刑執行完畢後5年內，故意再犯本件有
    期徒刑以上之4罪，均為累犯，應各依刑法第47條第1項之規
    定加重其刑。被告就附表編號四部分，雖已著手為竊盜構要
    件行為之實施，然因行跡敗露而未至既遂程度，為未遂犯，
    應依刑法25條第2項規定，減輕其刑。被告就附表編號4所示
    之犯行同時有刑之加重（累犯）及減輕（未遂）事由，應依
    刑法第71條第1項規定先加後減之。爰審酌被告正值青年，
    不思以正當工作獲取財物，因一己貪念任意竊取他人之物，
    且本案所犯之次數達4件，顯見守法觀念欠佳，並造成被害
    人受有如附表各編號所示竊取財物之損失；惟犯罪後尚知坦
    承犯行，顯有悔意之態度，及所竊取之存摺6本、印章3枚、
    筆記型電腦1台、數位相機1臺、男用皮夾1個及及咖啡色斜
    背包等物均已交由告訴人領回，及所竊取財物之價值等一切
    情狀，就被告各次犯行分別量處如附表「宣告刑」欄所示之
    刑，另於主文處定其應執行之刑。
據上論斷，應依刑事訴訟法第273條之1第1項、第299條第1項前
段、刑法第320條第1項、第321條第1項第1款、第2款、第2項、
第25條第2項、第47條第1項、第51條第5款，刑法施行法第1條之
1，判決如主文。
本案經檢察官陳國安到庭執行職務。
中    華    民    國    99    年    11    月    5    日
                  刑事第十五庭  法  官  莊書雯
上正本證明與原本無異。
如不服本判決應於收受送達後10日內向本院提出上訴書狀，並應
敘述具體理由；其未敘述上訴理由者，應於上訴期間屆滿後20日
內向本院補提理由書（均須按他造當事人之人數附繕本）「切勿
逕送上級法院」。告訴人或被害人如對於本判決不服者，應具備
理由請求檢察官上訴，其上訴期間之計算係以檢察官收受判決正
本之日期為準。
                                書記官  葉宜玲
中    華    民    國    99    年    11    月    5    日
中華民國刑法第320條
（普通竊盜罪、竊佔罪）
意圖為自己或第三人不法之所有，而竊取他人之動產者，為竊盜
罪，處5  年以下有期徒刑、拘役或 5 百元以下罰金。
意圖為自己或第三人不法之利益，而竊佔他人之不動產者，依前
項之規定處斷。
前二項之未遂犯罰之。
中華民國刑法第321條
（加重竊盜罪）
犯竊盜罪而有左列情形之一者，處 6 月以上、 5 年以下有期徒
刑：
一、於夜間侵入住宅或有人居住之建築物、船艦或隱匿其內而犯
    之者。
二、毀越門扇、牆垣或其他安全設備而犯之者。
三、攜帶兇器而犯之者。
四、結夥三人以上而犯之者。
五、乘火災、水災或其他災害之際而犯之者。
六、在車站或埠頭而犯之者。
前項之未遂犯罰之。
附表一：
┌──┬───┬──────┬──────────┬─────────┐
│編號│被害人│犯罪時間    │竊取方式、竊取財物、│所犯法條          │
│    │      ├──────┤竊取後贓物之處置    ├─────────┤
│    │      │犯罪地點    │                    │宣告刑            │
├──┼───┼──────┼──────────┼─────────┤
│一  │甲○○│99年6月19 晚│徒手轉動門鎖進入屋內│刑法第321條第1項第│
│    │      │間7時50 分  │，竊取甲○○所有行動│1款。             │
│    │      ├──────┤電話1支及現金新台幣5├─────────┤
│    │      │臺北市信義區│,000元得手，行竊時為│乙○○於夜間侵入住│
│    │      │信安街10 3巷│甲○○友人張森返家發│宅竊盜，累犯，處有│
│    │      │22號之8胡亞 │覺而逃逸。          │期徒刑柒月。      │
│    │      │飛住處      │                    │                  │
├──┼───┼──────┼──────────┼─────────┤
│二  │丁○○│99年6月24 日│徒手轉動門鎖進入屋內│刑法第320條第1項。│
│    │      │上午10時許  │，竊取丁○○所有如附│                  │
│    │      ├──────┤表二所示之存摺6本及 ├─────────┤
│    │      │臺北市信義區│印章3枚(分別為丁○○│乙○○竊盜，累犯，│
│    │      │信安街10 3巷│、其茂實業有限公司、│處有期徒刑肆月。  │
│    │      │22之11 號1樓│水泉花園之印章)，得 │                  │
│    │      │丁○○住處  │手後逃離現場。      │                  │
├──┼───┼──────┼──────────┼─────────┤
│三  │戊○○│9年6月24日上│徒手轉動門鎖進入屋內│刑法第320條第1項。│
│    │      │午10時某分  │，竊取戊○○所有筆記│                  │
│    │      ├──────┤型電腦1台(宏碁牌，型├─────────┤
│    │      │臺北市信義區│號ZG5)、數位相機1臺(│乙○○竊盜，累犯，│
│    │      │吳興街28 4巷│柯達牌，型號C1013)、│處有期徒刑肆月。  │
│    │      │28弄48 號湯 │男用皮夾1個及及咖啡 │                  │
│    │      │文宏住處    │色斜背包等物品，得手│                  │
│    │      │            │逃離現場。          │                  │
├──┼───┼──────┼──────────┼─────────┤
│四  │孫林阿│9年6月24日中│乙○○先於當日上午10│刑法第321條第2項、│
│    │秀    │午12時40 分 │時許，前往丙○○○住│第1項第2款。      │
│    │      │            │處察看，適丙○○○於│                  │
│    │      │            │住處對面聊天，乙○○│                  │
│    │      │            │認上址無人在家，復於│                  │
│    │      ├──────┤同日中午12時40分前往├─────────┤
│    │      │臺北市信義區│上址察看，適丙○○○│乙○○毀越門扇竊盜│
│    │      │吳興街28 4巷│見乙○○再度折返而至│未遂，累犯，處有期│
│    │      │24弄26 號孫 │角落閃躲，並叫醒在家│徒刑肆月。        │
│    │      │林阿秀住處  │熟睡之配偶，乙○○目│                  │
│    │      │            │測無人在屋內，隨即動│                  │
│    │      │            │手破壞該住宅鋁門三角│                  │
│    │      │            │格紗窗，並搜尋、物色│                  │
│    │      │            │屋內財物，著手進屋行│                  │
│    │      │            │竊之際，丙○○○恐發│                  │
│    │      │            │生不測，示意其配偶自│                  │
│    │      │            │後門繞道大聲制止，唐│                  │
│    │      │            │銘佑轉身騎車欲逃離現│                  │
│    │      │            │場，為丙○○○之配偶│                  │
│    │      │            │當場制伏，並報警處理│                  │
│    │      │            │。                  │                  │
└──┴───┴──────┴──────────┴─────────┘
附表二、丁○○遭竊存摺明細
  ┌──┬─────────┬───────┬────────┬──┐
  │編號│    銀行          │   帳戶號碼   │     戶名       │數量│
  ├──┼─────────┼───────┼────────┼──┤
  │ 1  │中華商業銀行      │0000000000000 │    丁○○      │ 1  │
  ├──┼─────────┼───────┼────────┼──┤
  │ 2  │合作金庫銀行      │0000000000000 │   水泉花園     │ 1  │
  ├──┼─────────┼───────┼────────┼──┤
  │ 3  │國泰世華銀行      │000000000000  │其茂實業有限公司│ 1  │
  ├──┼─────────┼───────┼────────┼──┤
  │ 4  │彰化銀行          │00000000000000│   水泉花園     │ 1  │
  ├──┼─────────┼───────┼────────┼──┤
  │ 5  │新光商業銀行      │0000000000000 │水泉花園丁○○  │ 1  │
  ├──┼─────────┼───────┼────────┼──┤
  │ 6  │兆豐國際商業銀行  │00000000000   │    水泉花園    │ 1  │
  └──┴─────────┴───────┴────────┴──┘

司法院資訊處製作；財團法人民間司法改革基金會備份。
